Minutes et répertoires du notaire Jean-Baptiste LEROY, 12 décembre 1644 - 1er juillet 1650 (étude VI)
Archives nationales
- Minutes de Jean-Baptiste LEROY, 17 décembre 1644 - juin 1650; MC/ET/VI/490 - MC/ET/VI/495
  - Minutes. 1649 - 1650, juin, 1649 - juin 1650; MC/ET/VI/495; registre. Document détérioré.
    - DELAPLACE (Jean) bourgeois de Paris rue des Fossés § mariage entre Jean DELAPLACE et Marguerite DUPONT en présence de Pasquier LEROY pourpointier, Louis SCELLIER, tapissier, 30 janvier 1650; MC/ET/VI/495
      contrat de mariage; Delaplace, Jean
    - Mariage. DELAPLACE, Jean. DUPONT, Marguerite., 30 janvier 1650; MC/ET/VI/495
      contrat de mariage; Delaplace, Jean; Dupont, Marguerite
    - Procuration. COLIGNY (de), Gaspard., 1er février 1650; MC/ET/VI/495
      procuration; Coligny, Gaspard de
    - Constitution. FERAND, François. REGNIER, Bertine., 1er février 1650; MC/ET/VI/495
      constitution de rente; Ferand, François; Regnier, Bertine
    - Procuration. HEBERT, François. DELAMOTHE, homme., 2 février 1650; MC/ET/VI/495
      procuration; Hebert, François; Delamothe (M.)
    - Transaction. LEJARNEL, Nicolas-Claude. SANSON, Olivier., 5 février 1650; MC/ET/VI/495
      accord; Lejarnel, Nicolas-Claude; Sanson, Olivier
    - Quittance. DANGENNES, Louise-Isabelle. ROHAN (de)., 7 février 1650; MC/ET/VI/495
      quittance; Dangennes, Louise Isabelle; Rohan (M. de)
    - Procuration. MONTMORENCY (de), Isabelle., 8 février 1650; MC/ET/VI/495
      procuration; Montmorency-Bouteville, Elisabeth Angélique de (1627-1695)
    - Déclaration. MONTMORENCY (de), Isabelle., 8 février 1650; MC/ET/VI/495
      déclaration; Montmorency-Bouteville, Elisabeth Angélique de (1627-1695)
    - Procuration. MONTMORENCY (de), Isabelle. BONAUD, Joseph., 8 février 1650; MC/ET/VI/495
      procuration; Montmorency-Bouteville, Elisabeth Angélique de (1627-1695); Bonaud, Joseph
    - Bail à loyer. REGNAULT, Jacques. REGNAULT, Marguerite. DOUY, Etienne. RICARD, Jean., 9 février 1650; MC/ET/VI/495
      bail; Regnault, Jacques; Regnault, Marguerite; Douy, Etienne; Ricard, Jean
    - Accord. HAPECHIRE, Nicolas. GERVAIS, Nicolas., 11 février 1650; MC/ET/VI/495
      accord; Hapechire, Nicolas; Gervais, Nicolas
    - Accord. GARNIER, Pierre. GARNIER, Anne., 14 février 1650; MC/ET/VI/495
      accord; Garnier, Pierre; Garnier, Anne
    - HORLOGER THIRIOT (Jacob) § vente, 14 février 1650; MC/ET/VI/495
      acte de vente; Thiriot, Jacob
    - THIRIOT (Jacob) maître horloger rue Neuve des Fossés § vente par. .. à Antoine VARNEROT, 14 février 1650; MC/ET/VI/495
    - Inventaire après décès. JACQUEMARD, Nicolas., 16 février 1650; MC/ET/VI/495
      inventaire après décès; Jacquemard, Nicolas
    - PEINTRE JACQUEMARE (Nicolas) § inventaire après décès; 56 tableaux, 16 février 1650; MC/ET/VI/495
      inventaire; Jacquemare, Nicolas
    - JACQUEMARE (Nicolas) maître peintre demeurant rue Dauphine § inventaire après décès de. .., 16 février 1650; MC/ET/VI/495; 56 tableaux
    - JACQUEMARE (Nicolas) PEINTRE § Inventaire après décès, 16 février 1650; MC/ET/VI/495
      inventaire; Jacquemares, Nicolas
    - TABLEAUX § inventaire après décès de Nicolas JACQUEMARE maître peintre; 56 tableaux., 16 février 1650; MC/ET/VI/495
    - Constitution. ELLE, Louis. PINEAU, Paul., 19 février 1650; MC/ET/VI/495
      constitution de rente; Elle, Louis; Pineau, Paul
    - PEINTRE ordianire du Roi ELLE (Louis) § constitution, 19 février 1650; MC/ET/VI/495
      Elle, Louis
    - ELLE (Louis) PEINTRE § Constitution, 19 février 1650; MC/ET/VI/495
    - ELLE (Louis) peintre ordianire du Roi § constitution par... et sa femme à Paul PINEAU, leur beau-père, 19 février 1650; MC/ET/VI/495
    - Transport de rente. GALOPIN, Gabriel. MONGISON (de), Catherine., 21 février 1650; MC/ET/VI/495
      transport de droits; Galopin, Gabriel; Mongison (de), Catherine
    - Convention. DUVAL, Claude., 21 février 1650; MC/ET/VI/495
      convention; Duval, Claude
    - Bail. FEUILLET, Louise. DUVAL, Claude., 21 février 1650; MC/ET/VI/495
      bail; Feuillet, Louise; Duval, Claude
    - Quittance. CERIZAY (de), Marc. HERVOUET, Louis., 23 février 1650; MC/ET/VI/495
      quittance; Cerizay, Marc de; Hervouet, Louis
    - Quittance. LEROY, Marc. HERVOUET, Louis., 24 février 1650; MC/ET/VI/495
      quittance; Leroy, Marc; Hervouet, Louis
    - Déclaration. MORICE DE BEINAC, Frédéric., 24 février 1650; MC/ET/VI/495
      déclaration; Morice de Beinac, Frédéric
    - Traité de charge. DELAMARE, Pierre. VIDERON, Noël., 25 février 1650; MC/ET/VI/495
      traité; Delamare, Pierre; Videron, Noël
    - Vente de charge. RICHARD, Nicolas. FERAGEAU, François., 25 février 1650; MC/ET/VI/495
      acte de vente; Richard, Nicolas; Ferageau, François
    - Transport de bail. FERAGEAU, François. LESTOURNEAU, François., 26 février 1650; MC/ET/VI/495
      Ferageau, François; Lestourneau, François
    - Apprentissage, patissier. HEUDE, François. GIVAR, Claude., 4 mars 1650; MC/ET/VI/495
      contrat d'apprentissage; Heude, François; Givar, Claude
    - Procuration. ROMIGNY (de), Olivier., 5 mars 1650; MC/ET/VI/495
      procuration; Romigny (de), Olivier
    - Déclaration. ROMIGNY (de), Olivier. GUIARD, Françoise., 5 mars 1650; MC/ET/VI/495
      déclaration; Romigny (de), Olivier; Guiard, Françoise
    - Constitution. GUIARD, Françoise. ROMIGNY (de), Olivier., 5 mars 1650; MC/ET/VI/495
      constitution de rente; Guiard, Françoise; Romigny (de), Olivier
    - Procuration. LEVY (de), Henri. LEVY (de), Anne., 9 mars 1650; MC/ET/VI/495
      procuration; Levy (de), Henri; Levy (de), Anne
    - Compromis. BARBIER, Jean. CALCIER, Guy., 9 mars 1650; MC/ET/VI/495
      accord; Barbier, Jean; Calcier, Guy
    - Procuration. LEVY (de), Henri. MORIN, Etienne., 9 mars 1650; MC/ET/VI/495
      procuration; Levy (de), Henri; Morin, Etienne
    - Procuration. LEVY (de), François-Christophe. MORIN, Etienne., 10 mars 1650; MC/ET/VI/495
      procuration; Levy (de), François-Christophe; Morin, Etienne
    - Quittance. FABRY, Ange. PIERREFORT, Charles., 11 mars 1650; MC/ET/VI/495
      quittance; Fabry, Ange; Pierrefort, Charles
    - Vente. GUY, Denis. FONCET, Pierre., 12 mars 1650; MC/ET/VI/495
      acte de vente; Guy, Denis; Foncet, Pierre
    - Obligation. CHABOT, Henri. THOMAS, Pierre., 12 mars 1650; MC/ET/VI/495
      obligation; Chabot, Henri de; Thomas, Pierre
    - Convention. CAFFIN, Denis. DEMEURE, Pierre., 12 mars 1650; MC/ET/VI/495
      convention; Caffin, Denis; Demeure, Pierre
    - Apprentissage, maréchal-ferrant. JOURDAIN, Guillaume. GOLEAU, Jacques., 12 mars 1650; MC/ET/VI/495
      contrat d'apprentissage; Jourdain, Guillaume; Goleau, Jacques
    - Vente. THIERIOT, Jacob. VARNEROT, Antoine., 14 mars 1650; MC/ET/VI/495
      acte de vente; Thieriot, Jacob; Varnerot, Antoine
    - Obligation. HEMET, Simon. ASSELIN, Euverte., 15 mars 1650; MC/ET/VI/495
      obligation; Hemet, Simon; Asselin, Euverte
    - Constitution. PARQUELIN, Jean. Augustins de Saint-Germain-des-Prés., 17 mars 1650; MC/ET/VI/495
      constitution de rente; Parquelin, Jean
    - Constitution par Jean II Pocquelin, agissant comme exécuteur testamentaire de son frère Nicolas Pocquelin et au nom de son autre frère, Guillaume Pocquelin, Marin Gamard, agissant comme tuteur des enfants nés de son mariage avec Marie Pocquelin, François Rozon, agissant comme tuteur des enfants nés de son mariage avec Agnès Pocquelin et Jeanne Pocquelin, veuve de Toussaint Périer, aux Augustins réformés de la province de Saint-Guillaume, de 66 livres 13 sols 4 deniers de rente pour demeurer quittes du legs de la somme de 1.200 livres à eux fait par défunt Nicolas Pocquelin et au paiement de laquelle les dessus-dits avaient été condamnés par sentence des Requêtes du Palais du 6 juillet 1649, confirmée par arrêt du Parlement du 22 février 1650., 17 mars 1650; MC/ET/VI/495
      Madeleine Jurgens et Elisabeth Maxfield-Miller, Cent ans de recherches sur Molière, sur sa famille et sur les comédiens de sa troupe, Paris, Archives nationales, 1963, p. 612 (instrument de recherche imprimé dématérialisé, certaines notices sont plus détaillées dans la version intégrale accessible en ligne par la rubrique 'Autres instruments de recherche', voir contexte dans le Plan d’orientation général - Notaires de Paris, guides thématiques du Minutier).
      Madeleine Jurgens et Elisabeth Maxfield-Miller, Cent ans de recherches sur Molière, sur sa famille et sur les comédiens de sa troupe, Paris, Archives nationales, 1963, IV-860 p.
    - Déclaration. VERTON (de), Pierre. PARIS (de), Nicolas., 18 mars 1650; MC/ET/VI/495
      déclaration; Verton (de), Pierre; Paris (de), Nicolas
    - Procurations. PORTERON, François., 23 mars 1650; MC/ET/VI/495
      procuration; Porteron, François
    - Rétrocession. PORTERON, François. PORTERON, Denise., 23 mars 1650; MC/ET/VI/495
      cession; Porteron, François; Porteron, Denise
    - Rétrocession. PORTERON, François. DUNIX, Jacques., 23 mars 1650; MC/ET/VI/495
      cession; Porteron, François; Dunix, Jacques
    - Marché, construction d'une maison, rue du Fossoyeur, Paris. DENIS, François. HURE, Jean., 28 mars 1650; MC/ET/VI/495
      marché; Denis, François; Hure, Jean
    - MAÇONNERIE marché de § marché des ouvrages de maçonnerie qu'il convient faire pour la construction d'un corps de logis double en une maison sise rue du Fossoyeur appartenant à M. HURE par François DENIS juré en œuvres de maçonnerie, moyennant 7 l. 10 s par toise, 28 mars 1650; MC/ET/VI/495
      marché; Hure, M.; Denis, François; maçon
    - MAÇON DENIS François § marché de maçonnerie, 28 mars 1650; MC/ET/VI/495
      marché; Denis, François
    - Obligation. REGNAULT, Claude. HUART, Antoine., 31 mars 1650; MC/ET/VI/495
      obligation; Regnault, Claude; Huart, Antoine
    - Transaction. DESAIN, Etienne. DUBRAY, Gaspard., 2 avril 1650; MC/ET/VI/495
      accord; Desain, Etienne; Dubray, Gaspard
    - Quittance. PIERRE, Hubert. CESTRE (de), Pierre., 6 avril 1650; MC/ET/VI/495
      quittance; Pierre, Hubert; Cestre, Pierre de
    - Déclaration. LEVASSEUR, Pierre. SAINCTYON (de), Gilles. HURE, Jean., 6 avril 1650; MC/ET/VI/495
      déclaration; Levasseur, Pierre; Sainctyon (de), Gilles; Hure, Jean
    - Association. MARCEL, Nicolas. LEVASSEUR, Pierre., 6 avril 1650; MC/ET/VI/495
      acte de société; Marcel, Nicolas; Levasseur, Pierre
    - Procuration. MONTMORENCY (de), Isabelle-Angélique. BONAUD, Joseph., 10 avril 1650; MC/ET/VI/495
      procuration; Bonaud, Joseph; Montmorency-Bouteville, Elisabeth Angélique de (1627-1695)
    - Convention. LETENNEUR, Charles. DELACROIX, Barthélemy., 12 avril 1650; MC/ET/VI/495
      convention; Letenneur, Charles; Delacroix, Barthélemy
    - Transport de rente. ACAR, Louis. LEROY, Louis-Anne., 13 avril 1650; MC/ET/VI/495
      transport de droits; Acar, Louis; Leroy, Louis-Anne
    - Bail par Simon Aubry, bourgeois de Paris, à Pierre Dathelin dit Brioché, ingénieur des Menus Plaisirs du roi, demeurant au bout du Pont Neuf, paroisse Saint-André-des-Arts, d'un corps de logis attenant au corps où ledit Aubry est demeurant, pour 9 mois moyennant 600 livres., 13 avril 1650; MC/ET/VI/495
      Musique XVIIe siècle [2407 actes], par Madeleine Jurgens et le personnel du Minutier, 1954-1996 ( fichier papier entièrement dématérialisé; voir contexte dans le Plan d’orientation général - Notaires de Paris, guides thématiques du Minutier).
      bail; Neuf (pont); Saint-André-des-Arts (paroisse); ingénieur
    - Déclaration. BIOCHE, Martin. DUVE, Marguerite., 13 avril 1650; MC/ET/VI/495
      déclaration; Bioche, Martin; Duve, Marguerite
    - Codicille. GUYMARD, René., 13 avril 1650; MC/ET/VI/495
      testament; Guymard, René
    - Déclaration. DELATAILLE, Jacques. DUFAY, Pierre., 15 avril 1650; MC/ET/VI/495
      déclaration; Delataille, Jacques; Dufay, Pierre
    - Procuration. GARNIER, Jean. ARNOUS, Pierre., 16 avril 1650; MC/ET/VI/495
      procuration; Garnier, Jean; Arnous, Pierre
    - Testament. PICHOT, Ambroise., 17 avril 1650; MC/ET/VI/495
      testament; Pichot, Ambroise
    - Quittance. COIGNET DE LA THUILLERIE, Gaspard. CHABOT-ROHAN (de), Henri., 20 avril 1650; MC/ET/VI/495
      quittance; Coignet de La Thuillerie, Gaspard; Chabot-Rohan, Henri de
    - Convention. BYAN, Jean. SORIN, Jean., 21 avril 1650; MC/ET/VI/495
      convention; Byan, Jean; Sorin, Jean
    - Bail. AUBRY, Simon. DATHELIN, Pierre., 23 avril 1650; MC/ET/VI/495
      bail; Aubry, Simon; Dathelin, Pierre
    - Profession. Augustins de Saint-Germain-des-Prés. GUYMARD, René., 24 avril 1650; MC/ET/VI/495
      promesse; contrat; Augustins de Saint-Germain-des-Prés; Guymard, René
    - PROFESSION § entrée en religion de René GUYMARD au couvent des Augustins, 24 avril 1650; MC/ET/VI/495
    - Bail. BONIGALLE (de), Françoise. CHASSEPOT, Pierre., 26 avril 1650; MC/ET/VI/495
      bail; Bonigalle, Françoise de; Chassepot, Pierre
    - Quittance. MOUCHOT, François. FAUCHER, Jean., 27 avril 1650; MC/ET/VI/495
      quittance; Mouchot, François; Faucher, Jean
    - Reconnaissance. MONTHOLON (de), Raymond. LEJUGE, Anne., 28 avril 1650; MC/ET/VI/495
      reconnaissance; Montholon (de), Raymond; Lejuge, Anne
    - Transport. BURCIO (de), Marthe. DUBOIS, Pierre., 28 avril 1650; MC/ET/VI/495
      cession; Burcio, Marthe de; Dubois, Pierre
    - Marché, ouvrage de charpenterie pour la construction d'un moulin, chemin de Vaugirard, Paris. LONGUIN, Maurice., 2 mai 1650; MC/ET/VI/495
      marché; Longuin, Maurice
    - LONGUIN (Maurice) charpentier de moulin demeurant à Argenteuil § marché de charpenterie entre .. et Simon HEMET procureur au Châtelet de Paris pour la construction d'un moulin, 5 mai 1650; MC/ET/VI/495
    - CHARPENTIER de moulin LONGUIN (Maurice) § marché, 5 mai 1650; MC/ET/VI/495
    - élection de domicile. LEMIRE, Jérôme., 7 mai 1650; MC/ET/VI/495
      Lemire, Jérôme
    - Donation. CAILLEBOT (de), Louis. CAILLEBOT (de), Louis., 22 mai 1650; MC/ET/VI/495
      donation; Caillebot, Louis de
    - Quittance. BETHUNE (de), Marguerite. RONDEAU, Jean., 24 mai 1650; MC/ET/VI/495
      quittance; Rondeau, Jean; Bethune, Marguerite de
    - Donation. CHAMBICHE, Denise. SANNAT, Jean-Baptiste., 24 mai 1650; MC/ET/VI/495
      donation; Chambiche, Denise; Sannat, Jean-Baptiste
    - Bail à loyer. BESNIER, Marin. GIRAULT, Pierre., 27 mai 1650; MC/ET/VI/495
      bail; Besnier, Marin; Girault, Pierre
    - Bail à loyer. NAU, Elisabeth. HARSAC, Pierre., 28 mai 1650; MC/ET/VI/495
      bail; Nau, Elisabeth; Harsac, Pierre
    - Bail à loyer. VEILLART, Henri-François. LEROY, Timoléon., 28 mai 1650; MC/ET/VI/495
      bail; Veillart, Henri-François; Leroy, Timoléon
    - Traité de charge. VEILLART, Henri-François. DUMAITZ, Jean., 30 mai 1650; MC/ET/VI/495
      traité; Veillart, Henri-François; Dumaitz, Jean
    - Promesse. MAUREL, Claude., 2 juin 1650; MC/ET/VI/495
      promesse; Maurel, Claude
    - Bail. VEILLART, Claude. BOARD, Pierre., 3 juin 1650; MC/ET/VI/495
      bail; Veillart, Claude; Board, Pierre
    - COUVREUR de maisons COUTURIER Edouard § marché, 3 juin 1650; MC/ET/VI/495
      marché; Couturier, Edouard
    - COUTURIER (Edouard) couvreur de maisons § marché entre. .. et Jacques AMELOT conseiller du Roi pour couvrir une maison lui appartenant rue Dauphine, 3 juin 1650; MC/ET/VI/495
    - Marché, couverture de maison, rue Dauphine, Paris. COUTURIER, Bernard. AMELOT, Jacques., 3 juin 1650; MC/ET/VI/495
      marché; Couturier, Bernard; Amelot, Jacques
    - état des créanciers. VEILLART, Henri-François. DUMAITZ, Jean. DUMAITZ, Gilles., 3 juin 1650; MC/ET/VI/495
      Veillart, Henri-François; Dumaitz, Jean; Dumaitz, Gilles
    - Obligation. GUIGUE, Antoine. DUQUEROY, Simon., 4 juin 1650; MC/ET/VI/495
      obligation; Guigue, Antoine; Duqueroy, Simon
    - Ratification. AUBERTIN, Barthélemy., 4 juin 1650; MC/ET/VI/495
      ratification; Aubertin, Barthélemy
    - Quittance. GODELIN, Pierre. ROHAN (de), Marguerite., 4 juin 1650; MC/ET/VI/495
      quittance; Godelin, Pierre; Rohan (de), Marguerite
    - Compte et Transport de rente. LEMEE, Pierre. LEMEE, Mathurin-Anne-Etienne., 12 juin 1650; MC/ET/VI/495
      compte; transport de droits; Lemee, Pierre; Lemee, Mathurin-Anne-Etienne
    - Titre nouvel. LEMARQUANT, Geneviève. VIVIEN, Louis., 13 juin 1650; MC/ET/VI/495
      titre nouvel; Lemarquant, Geneviève; Vivien, Louis
    - Mainlevée. TUBEUF, Madeleine. DUMAITZ, Jean., 17 juin 1650; MC/ET/VI/495
      mainlevée; Tubeuf, Madeleine; Dumaitz, Jean
    - Mainlevée. VEILLART, Claude. VEILLART, Henri-François., 17 juin 1650; MC/ET/VI/495
      mainlevée; Veillart, Claude; Veillart, Henri-François
    - Obligation. ELLE, Louis. DALMAGNE, Elisabeth. PINEAU, Paul., 20 juin 1650; MC/ET/VI/495
      obligation; Elle, Louis; Dalmagne, Elisabeth; Pineau, Paul
    - PEINTRE ordianire du Roi ELLE (Louis) § obligation, 20 juin 1650; MC/ET/VI/495
      obligation; Elle, Louis
    - ELLE (Louis) PEINTRE § Obligation, 20 juin 1650; MC/ET/VI/495
    - ELLE (Louis) peintre ordianire du Roi demeurant rue de Seine § obligation par .. et sa femme à Paul PINEAU, sieur de Champfort, leur beau-frère, 20 juin 1650; MC/ET/VI/495
    - Bail à loyer. NAU, Elisabeth. LELIEVRE, Angélique., 21 juin 1650; MC/ET/VI/495
      bail; Nau, Elisabeth; Lelievre, Angélique
    - Quittance. SEGUIER, Pierre. CHABOT-ROHAN (de), Henri., 22 juin 1650; MC/ET/VI/495
      quittance; Seguier, Pierre; Chabot-Rohan, Henri de
    - Quittance. SEGUIER, Pierre. PINEAU, Jacques., 22 juin 1650; MC/ET/VI/495
      quittance; Seguier, Pierre; Pineau, Jacques
    - Obligation. DUBOSC, André. GUERPEL (de), Louis., 25 juin 1650; MC/ET/VI/495
      obligation; Dubosc, André; Guerpel, Louis de
    - Bail. BESNIER, Marin. CANAL, Jean-Baptiste., 30 juin 1650; MC/ET/VI/495
      bail; Besnier, Marin; Canal, Jean-Baptiste
    - Cautionnement. MOLLE, Pierre. VEILLART, Henri-François., 1er juillet 1650; MC/ET/VI/495
      cautionnement; Molle, Pierre; Veillart, Henri-François
    - Déclaration. SEGUIN, Denis. LEROUGE, Joseph., 1er juillet 1650; MC/ET/VI/495
      déclaration; Seguin, Denis; Lerouge, Joseph
- Répertoire(s) de Jean-Baptiste LEROY, avril 1608 - 1er juillet 1650; MC/RE/VI/6
  - Répertoire. 1608, avril - 1650, 1er juillet, avril 1608 - 1er juillet 1650; MC/RE/VI/6
    Répertoire des notaires Etienne Leroy (avril 1608 au 24 octobre 1644), Jean-Baptiste Leroy (12 décembre 1644-1er juillet 1650).
    Informations concernant le classement et la cotation:
    Le niveau inférieur de description, quand il existe, correspond aux mentions d'actes contenues dans le répertoire. Parmi celles-ci, certaines peuvent y être décrites, de manière plus ou moins détaillée. Pour consulter l'acte proprement dit, il convient de rechercher la cote au niveau des articles (registre ou liasse) des minutes du notaire (cote de type 'MC/ET').